ACORDAO-COMPLETO-2354991

ACÓRDÃO 4527/2019 ATA 20/2019 - PRIMEIRA CÂMARA

VISTOS, relatados e discutidos estes autos que tratam de ato de concessão de pensão civil, emitido pela Fundação Universidade de Brasília em favor dos beneficiários Elias Ciqueira Pinto (filho maior inválido) e Maura Ferreira Pinto (viúva) ;
ACORDAM os Ministros do Tribunal de Contas da União, reunidos em Sessão da 1ª Câmara, com fundamento nos arts. 71, inciso III, da Constituição Federal, 1º, inciso V, e 39, inciso II, da Lei 8.443/1992 e 260, § 1º, do RITCU e ante as razões expostas pelo Relator, em:
9.1. considerar ilegal e recusar registro ao ato de pensão civil instituído pelo ex-servidor José Pinto Alves (XXX.241.771-XX) em favor dos beneficiários Elias Ciqueira Pinto (XXX.129.481-XX) ; Maura Ferreira Pinto (XXX.584.101-XX) ;
9.2. dispensar a devolução dos valores indevidamente recebidos até a data da ciência pela Fundação Universidade de Brasília, do presente acórdão, com base no Enunciado 106 da Súmula da Jurisprudência do TCU;
9.3. determinar à Fundação Universidade de Brasília, com base no art. 45 da Lei 8.443/1992, que:
9.3.1. faça cessar os pagamentos decorrentes do ato impugnado, em especial os que se referem ao pagamento da URP  (26,05%) , comunicando ao TCU, no prazo de 15 (quinze) dias, as providências adotadas, nos termos dos arts. 262, caput, do Regimento Interno do TCU, 8º, caput, da Resolução-TCU 206/2007 e 19, caput, da Instrução Normativa-TCU 78/2018;
9.3.2. emita novo ato, livre das irregularidades apontadas, contemplando apenas a beneficiária Maura Ferreira Pinto (XXX.584.101-XX) , bem como ajustando a proporção dos proventos de pensão, de 33/35 para 30/35, submetendo-o ao TCU pelo sistema e-Pessoal no prazo de 30 (trinta) dias, nos termos dos arts. 262, § 2º, do Regimento Interno do TCU e 19, § 3º, da Instrução Normativa - TCU 78/2018;
9.3.3. comunique aos interessados do teor desta decisão, alertando-os de que o efeito suspensivo proveniente da interposição de eventuais recursos não os eximem da devolução dos valores percebidos indevidamente após as respectivas notificações, caso os recursos não sejam providos;
9.3.4. no prazo de 30 (trinta) dias, contados da ciência desta decisão, envie a este Tribunal documentos comprobatórios de que os interessados foram informados do julgamento deste Tribunal.
9.4. determinar à Secretaria de Fiscalização de Pessoal que monitore o cumprimento das determinações especificadas no item 9.3 (e subitens) da presente deliberação.

Ato de concessão de pensão civil emitido pela Universidade de Brasília. Apreciação para fins de registro.

Primeira Câmara

Fundação Universidade de Brasília.

3. Interessados: Elias Ciqueira Pinto (XXX.129.481-XX); Maura Ferreira Pinto (XXX.584.101-XX).

13.1. Ministros presentes: Walton Alencar Rodrigues (Presidente), Benjamin Zymler, Bruno Dantas e Vital do Rêgo (Relator).

ACORDAO-COMPLETO-2464421

Acórdão 8510/2021 - Primeira Câmara

VITAL DO RÊGO

Adoto como relatório, com os devidos ajustes de forma, a instrução de peça 35, elaborada no âmbito da Secretaria de Fiscalização de Pessoal, com a qual, se manifestou de acordo, o corpo gerencial daquela unidade técnica especializada (peça 36) , a seguir transcrita:
	INTRODUÇÃO
Trata-se de ato de concessão de pensão civil instituída por José Pinto Alves, ex-servidor da Fundação Universidade de Brasília (FUB) , em favor de Elias Ciqueira Pinto, na condição de filho inválido, e de Maura Ferreira Pinto, na condição de viúva.
O ato foi submetido, para fim de registro, à apreciação do Tribunal de Contas da União (TCU) , de acordo com o art. 71, inciso III, da Constituição Federal. O cadastramento e a disponibilização ao TCU ocorreram por intermédio do Sistema de Apreciação e Registro de Atos de Admissão e Concessões, na forma dos arts. 2º, caput e incisos I a VI, e 4º, caput, da Instrução Normativa - TCU 78/2018.
HISTÓRICO
Exame prévio desta Unidade propôs considerar ilegal o ato em epígrafe, face ao pagamento de parcela judicial referente à URP, considerada ilegal pelo TCU (peças 16-18) , proposta que contou com a anuência do Ministério Público de Contas - MPTCU (peça 19) . 
Despacho do Relator (peça 21) determinou, contudo, que fosse realizada diligência à origem (peça 22) e oitiva dos interessados (peças 23-24) com relação a outras duas inconsistências: a) data de invalidez do beneficiário Elias Ciqueira Pinto posterior ao óbito do instituidor; e b) pagamento do benefício com base na proporção de 33/35, contrariando determinação do TCU que considerou ilegal o ato de aposentadoria do instituidor em razão da averbação indevida de tempo insalubre (2 anos, 11 meses e 19 dias) .
A resposta encaminhada pela FUB consta da peça 27. Os pensionistas, apesar de regularmente notificados (peças 30, 31 e 32) , não apresentaram defesa. 
EXAME TÉCNICO
Análise da documentação encaminhada
Em resposta à diligência (peça 22) , a FUB esclareceu que a invalidez permanente do Sr. Elias Ciqueira Pinto fora reconhecida por junta médica oficial na data de 24/11/1994, mais de um ano após a data de óbito do instituidor (21/6/1993) , portanto (peça 27) . 
Conforme a Súmula 271 de Jurisprudência do TCU, in verbis: 
A pensão concedida a beneficiário na condição de inválido tem como requisito essencial laudo pericial emitido por junta médica oficial que ateste a invalidez e sua preexistência ao momento do óbito do instituidor.
Nota-se, assim, que a documentação encaminhada se mostra insuficiente à comprovação de que a invalidez do beneficiário preexistia ao óbito do ex-servidor, estando ilegal a presente concessão.  
Com relação ao não cumprimento do Acórdão 1045/2006-TCU-Segunda Câmara (mantido pelo Acórdão 3009/2007-TCU-Segunda Câmara) , que considerou ilegal a aposentadoria do Sr. José Pinto Alves e determinou o ajuste dos proventos à proporção de 30/35, a FUB esclareceu que o tempo insalubre não foi excluído porque este tempo fora devidamente reconhecido através de Processo Administrativo.
Adicionalmente, informou que, em obediência a Orientação Normativa 15/2013, a Universidade de Brasília encaminharia toda documentação que reconheceu o direito à contagem de tempo insalubre para ratificação pelo órgão de saúde e segurança do trabalho e que até o fim do trâmite desse processo, estaria impedida de excluir o tempo insalubre anteriormente reconhecido.
Ressalte-se que a Sra. Maura Ferreira Pinto, já na condição de beneficiária de pensão, recorreu do referido Acórdão, que considerou irregular a citada aposentadoria. Contudo, esta Corte, por meio do Acórdão 3009/2007-TCU-Segunda Câmara, de relatoria do Ministro Benjamin Zymler (peça 1, p. 77, TC Processo 019.879/2005-0) , manteve a decisão recorrida em seus exatos termos. Cumpre destacara que, por ocasião da instrução do recurso, foi realizada diligência com vistas à comprovação do exercício de atividade insalubre desempenhada pelo instituidor. A documentação apresentada, contudo, foi incapaz que comprovar o labor insalubre anterior à Lei 8.112/1990.
No que tange à URP, ao analisar situação análoga, esse Tribunal se pronunciou, por meio do Acórdão 1880/2018-TCU-Segunda Câmara, relatado pelo Ministro Augusto Nardes, pela ilegalidade da inclusão da URP nos proventos de ex-servidores da FUB e pela suspensão de seu pagamento, uma vez que a jurisprudência do STF vem se firmando nesse sentido, a exemplo da decisão proferida no âmbito do MS 25.678/STF, transitada em julgado, que considerou indevido o pagamento da URP, uma vez que não há de se falar em ofensa à coisa julgada ou decadência quanto à decisão do TCU de julgar ilegais e mandar cessar os pagamentos decorrentes de atos dos quais conste tal parcela.
Destarte, cabe determinação à FUB para que proceda ao ajuste do benefício para a proporção de 30/35 dos proventos do instituidor, além de promover a exclusão da parcela referente à URP, na concessão em favor da viúva Maura Ferreira Pinto. 
CONCLUSÃO
Tendo em vista que não restou comprovado que a invalidez do beneficiário Elias Ciqueira Pinto é anterior ao óbito do instituidor, cabe considerar ilegal a correspondente concessão, negando-se seu registro.
Ademais, cabe considerar ilegal e recusar o registro da concessão em favor de Maura Ferreira Pinto, em razão do pagamento irregular de parcela referente à URP e do descumprimento das determinações constantes do Acórdão 1045/2006-TCU-Segunda Câmara (mantido pelo Acórdão 3009/2007-TCU-Segunda Câmara) , que considerou ilegal a aposentadoria do Sr. José Pinto Alves e determinou o ajuste dos proventos à proporção de 30/35. 
PROPOSTA DE ENCAMINHAMENTO
Ante o exposto, e de conformidade com o preceituado nos artigos 71, III, da Constituição Federal de 1988; 1º, V, e 39, II, da Lei 8.443/1992; e 1º, VIII, e 259, II, do Regimento Interno/TCU, propõe-se:
1.1. considerar ilegal e recusar o registro do ato de concessão de pensão civil instituída por José Pinto Alves (CPF XXX.241.771-XX) em favor de Elias Ciqueira Pinto (CPF: XXX.129.481-XX) e Maura Ferreira Pinto (CPF: XXX.584.101-XX) ;
1.2.  dispensar o ressarcimento das quantias indevidamente recebidas de boa-fé, consoante o disposto no Enunciado 106 da Súmula de Jurisprudência do TCU; 
1.3. determinar à Fundação Universidade de Brasília que:
1.3.1. faça cessar os pagamentos decorrentes do ato impugnado, comunicando ao TCU, no prazo de quinze dias, as providências adotadas, nos termos dos art. 262, caput, do Regimento Interno do TCU;
1.3.2. emita novo ato referente à beneficiária Maura Ferreira Pinto (CPF: XXX.584.101-XX) , livre das irregularidades apontadas, e o submeta ao TCU no prazo de trinta dias, nos termos dos arts. 262, § 2º, do Regimento Interno do TCU;
1.3.3. informe aos interessados o teor do acórdão que for prolatado, alertando-os de que o efeito suspensivo proveniente de eventual interposição de recurso junto ao TCU não os exime da devolução dos valores indevidamente percebidos após sua notificação, em caso de não provimento desse recurso; 
1.3.4. encaminhe ao TCU, no prazo de trinta dias, comprovante da data de ciência dos interessados, nos termos do art. 4º, § 3º, da Resolução - TCU 170/2004.
2.	O Ministério Público, representado nos autos pelo Procurador Dr. Marinus Eduardo De Vries Marsico, manifestou-se de acordo com a proposição da unidade técnica (peça 37) :

não há.

Procurador Marinus Eduardo De Vries Marsico.

PENSÃO CIVIL. PARCELA DECORRENTE DA URP (26,05%). INEXISTÊNCIA DE AMPARO JUDICIAL PARA MANUTENÇÃO DOS PAGAMENTOS AOS PENSIONISTAS. PREEXISTÊNCIA DA INVALIDEZ DE UM DOS BENEFICIÁRIOS AO ÓBITO DO INSTITUIDOR NÃO COMPROVADA. PROPORÇÃO IRREGULAR DO BENEFÍCIO EM DECORRÊNCIA DE AVERBAÇÕES ILEGAIS DE TEMPO DE SERVIÇO NA APOSENTADORIA DO INSTITUIDOR. OITIVA. ILEGALIDADE. NEGATIVA DE REGISTRO. DETERMINAÇÕES.

PENSÃO CIVIL (PCIV)

Secretaria de Fiscalização de Pessoal (Sefip).

Em análise, ato de concessão de pensão civil emitido pela Fundação Universidade de Brasília e instituído pelo ex-servidor José Pinto Alves em favor dos beneficiários Elias Ciqueira Pinto (na condição de filho inválido) e de Maura Ferreira Pinto (na condição de viúva) . 
Inicialmente, a Sefip identificou, na pensão em epígrafe, o pagamento irregular de parcela decorrente da URP (26,05%) , sem a devida absorção pelas novas estruturas remuneratórias. Diante de tal constatação e considerando que o ato foi disponibilizado ao TCU há mais de 5 (cinco) anos, a unidade técnica oportunizou aos interessados as garantias atinentes ao contraditório e ampla defesa, para que, caso desejassem, apresentassem as considerações que julgassem pertinentes acerca da parcela referida, nos termos do Acórdão 587/2011-TCU-Plenário.
Na instrução de peça 16, a unidade técnica, ao analisar as razões inicialmente apresentadas pelos beneficiários, propôs considerar ilegal a concessão, determinando a exclusão da URP dos proventos de pensão. Na ocasião, a Sefip considerou que os argumentos utilizados pelo STF, no âmbito do MS 25.678/STF[footnoteRef:2], impetrado pela ASPOFUB, poderiam ser aplicados aos demais servidores, ativos e inativos da Fundação Universidade de Brasília. A referida proposta contou com a aquiescência do MPTCU. [2:  No MS 25.678 decidiu-se, no mérito (com transito em julgado) que é indevido o pagamento da URP aos substituídos no Writ, uma vez que não se pode falar em ofensa à coisa julgada ou decadência no que diz respeito à decisão do TCU de julgar ilegais e mandar cessar os pagamentos decorrentes de atos dos quais conste tal parcela.] 
Ao analisar os autos pela primeira vez, entendi que a Sefip não havia se manifestado sobre irregularidades relevantes que constavam do ato, quais sejam: (i) a despeito de um dos beneficiários ter sido incluído na pensão como filho maior inválido, não constava dos autos comprovação de que a invalidez fosse preexistente ao óbito do instituidor e; (ii) a proporção da pensão, decorrente da aposentadoria do instituidor, derivou de lapso temporal averbado irregularmente e que foi considerado ilegal pelo TCU. Assim, por meio do despacho de peça 21, determinei o retorno dos autos à unidade técnica para a adoção das medidas saneadoras pertinentes. 
Após o saneamento dos autos, incluindo novas oitivas, a Sefip, na instrução de peça 35, concluiu: (i) ser irregular a percepção da parcela decorrente da URP. Quanto à supressão da rubrica, a Sefip sustenta que "ao analisar situação análoga esse Tribunal se pronunciou recentemente, por meio do Acórdão 1880/2018-TCU-Segunda Câmara, pela ilegalidade da inclusão da URP nos proventos de pensão de ex-servidores da FUB e a suspensão de seu pagamento, uma vez que a jurisprudência do STF vem se firmando nesse sentido, a exemplo da decisão supramencionada, proferida no âmbito do MS 25.678/STF"; (ii) ser irregular o pagamento da pensão ao beneficiário Elias Ciqueira Pinto tendo em vista que o laudo médico apresentado não atesta que a invalidez que acometeu o interessado era preexistente ao óbito do instituidor; (iii) que a proporção deferida na pensão em epígrafe (33/35) está irregular porquanto incluiu averbação de tempo insalubre, no ato de aposentadoria do instituidor, considerado ilegal por esta Corte de Contas (Acórdão 1045/2006-TCU-Segunda Câmara mantido pelo Acórdão 3009/2007-TCU-Segunda Câmara) .  
O MPTCU, em cota singela de participação, aquiesceu às conclusões da SEFIP. 
-II-
No que diz respeito ao mérito, acolho as conclusões da Sefip, ratificadas pelo Parquet no sentido de considerar ilegal a concessão em epígrafe, razão pela qual adoto os pareceres precedentes como minhas razões de decidir sem prejuízo de tecer os comentários adiante especificados.
No que diz respeito a invalidez referente ao interessado Elias Ciqueira Pinto, vale dizer que o laudo médico apresentado nos autos (peça 27, p. 9) foi emitido em 24/11/1994. No referido laudo, não há qualquer menção sobre quando a invalidez teve início ou se ela preexistia ao óbito do instituidor, ocorrido em 21/6/1993. Diante de tal conteúdo, tendo em vista que não há informação contundente atestando que a invalidez do Sr. Elias Ciqueira Pinto preexistia ao óbito do Sr. José Pinto Alves, não há como considerar legal a habilitação do referido interessado na condição de filho maior inválido.
No que diz respeito à proporção atualmente percebida na pensão (33/35) , vale frisar que tal fração, já analisada no ato de aposentadoria emitido em favor do instituidor (10494707-04-2003-000054-6) , considerou 2 anos, 11 meses e 19 dias de tempo insalubre sendo que tal período foi tido por irregular pelo TCU, por meio do Acórdão 1045/2006-TCU-Segunda Câmara, mantido pelo Acórdão 3009/2007-TCU-Segunda Câmara. Considerando as referidas decisões, a proporção devida no ato de pensão em epígrafe é tão somente 30/35. 
Por fim, em relação à proposta de exclusão da parcela decorrente da URP, entendo que assiste razão à Sefip, contudo, por fundamentos diversos daqueles sustentados pela unidade técnica. Observo que nas razões apresentadas nas peças 9 e 10, os interessados argumentam que a parcela decorrente da URP está protegida pelo Mandado de segurança 28.819/DF, impetrado pelo Sindicato dos Trabalhadores da Fundação Universidade de Brasília - SINTFUB.
Verifico que o instituidor da pensão em epígrafe, o Sr. José Pinto Alves ocupava o cargo de mecânico, tendo falecido na data de 21/6/1993 quando se encontrava já aposentado. Ocorre, entretanto, que o Mandado de Segurança 28.819, impetrado pelo Sindicato mencionado, foi autuado no STF, na data de 12/5/2010, e teve a liminar deferida em 16/9/2010, 17 anos e 3 meses depois do falecimento do instituidor. Nesse contexto, importa observar que o Mandado de Segurança impetrado pelo SINTFUB não ampara os beneficiários da pensão em epígrafe, porquanto no momento da impetração, o instituidor já havia falecido. Assim, ele já não mais se encontrava filiado à referida entidade sindical.
Além disso, verifico que a decisão que concedeu liminar em favor da categoria representada pelo SINTFUB se manifestou de forma expressa no sentido de que apenas os servidores em atividade eram, à época, os substituídos pelo sindicato impetrante. Com isso, somente os substituídos legítimos podem ser amparados pela decisão. Para esclarecer o que aqui foi dito, transcrevo a seguir, excerto que consta da liminar concedida nos autos do MS 28.819, relatado pela Ministra Carmén Lúcia:  
Examinados os elementos havidos nos autos, DECIDO.
7. Pretendia submeter à apreciação do Plenário deste Supremo Tribunal questão de ordem sobre a distribuição por prevenção efetivada nestes autos, tendo em vista, principalmente, a sua conexão com o Mandado de Segurança n. 25.678, da relatoria do eminente Ministro Eros Grau, considerada a identidade tanto de causa de pedir quanto de objeto dessas impetrações (art. 69, do Regimento Interno do Supremo Tribunal Federal, c/c art. 103, do Código de Processo Civil) , o que não se observa em relação ao mandado de segurança a mim distribuído (MS n. 26.156) .
Contudo, a pauta assoberbada do Tribunal no final do primeiro semestre e o início do recesso forense de julho impediram a apresentação do tema ao Colegiado, sendo certo que a antecipação da aposentadoria do Ministro Eros Grau tornou inútil a discussão dessa questão.
8. Examino, então, requerimento de liminar, realçando que a concretização da ameaça, após o ajuizamento da ação, não prejudica a impetração preventiva, que já traz implícito o pedido de desconstituição do ato que se quis evitar (v.g., RCL n. 4.190, Rel. Min. Sepúlveda Pertence, 1ª Turma, DJ 2.2.2007) .
9. Em efeito, conforme observou o Impetrante, tanto os docentes vinculados à Fundação Universidade de Brasília quanto os servidores em inatividade do quadro administrativo da mesma instituição de ensino superior mantêm a percepção da parcela referente à URP de fevereiro de 1989 nos seus contracheques por força das liminares concedidas nos Mandados de Segurança n. 25.678 (DJ 5.12.2005) e n. 26.156 (DJ 14.11.2006) .
Os atos questionados no Mandado de Segurança n. 25.678 (Acórdãos do Tribunal de Contas da União ns. 1.472/2005, 3.125/2004 e outros) não se restringem aos servidores inativos da FUB, sendo certo que tampouco a impetração julgada pelo Superior Tribunal de Justiça (MS n. 928) e uma das ações trabalhistas ordinárias transitadas em julgado (n. 00385-1989-006-10-00-0) , pretensamente desrespeitadas pelo Tribunal de Contas da União, fizeram essa distinção.
Assim, tendo em vista que a limitação nos efeitos da decisão proferida pelo eminente Ministro Eros Grau ocorreu devido ao universo dos representados pela Autora do Mandado de Segurança n. 25.678 (Associação dos Aposentados da Fundação Universidade de Brasília - APOSFUB) , não há como afastar, a não ser pelo julgamento conjunto do mérito dessas impetrações, o reconhecimento da plausibilidade da tese apresentada também em relação aos substituídos pelo ora impetrante (servidores em atividade) . (destaques acrescidos) 
10. Realço que mais recentemente, ao apreciar alegação de desrespeito à liminar que concedi no Mandado de Segurança n. 26.156, asseverei que a observância do que decidido importava no pagamento da parcela discutida na forma como vinha sendo realizada antes da prolação dos atos impugnados, ou seja, incluídos todos os substituídos (sem distinção quanto à época de ingresso na Fundação Universidade de Brasília) e sem sua absorção por reajustes salariais posteriores.
Reiterei, contudo, naquela mesma ocasião, que o cumprimento da decisão precária, deferida em sede de liminar, não representava sinalização de reconhecimento de eventual direito dos substituídos pelo sindicato-impetrante, mas tão somente garantia de pagamentos que vêm sendo realizados ao longo dos anos até a decisão final a ser prolatada proximamente por este Supremo Tribunal.
11. Nesses mesmos termos, defiro a liminar pleiteada para, considerando a natureza alimentar da parcela da URP/89, paga aos substituídos durante alguns anos, suspender os efeitos dos atos emanados da autoridade indigitada coatora, dos quais resulte diminuição, suspensão e/ou retirada daquela parcela da remuneração dos servidores substituídos, e/ou que impliquem a devolução dos valores recebidos àquele título, até a decisão final da presente ação, com a consequente devolução das parcelas eventualmente retidas desde o ajuizamento desta. (destaques acrescidos) 
Nesse contexto, é pertinente traçar, ainda que de forma simplificada, o alcance da legitimidade ativa das entidades associativas, sejam elas sindicatos ou associações. Para tanto, valho-me das lições do saudoso Ministro Teori Zavaski. Para ele "a Constituição Federal, em notável medida de estímulo e prestígio às ações coletivas, criou duas importantes hipóteses de legitimação ativa: a das entidades associativas e a das entidades sindicais. A primeira, no art. 5º, inciso XXI: as entidades associativas, quando expressamente autorizadas, têm legitimidade para representar seus filiados judicial ou extrajudicialmente. E a segunda, no art. 8º, inciso III: Ao sindicato cabe a defesa dos direitos e interesses coletivos ou individuais da categoria, inclusive em questões judiciais ou administrativas".[footnoteRef:3]  [3:  Zavascki, Teori Albino. Processo coletivo: tutela de direitos coletivos e tutela coletiva de direitos. 7. ed. rev., atual. e ampl. - São Paulo: Editora Revista dos Tribunais, 2017. p. 168.] 
 Partindo dessa lição, observo que a legitimação dos sindicatos se dá, segundo a Constituição e de acordo com a doutrina, por substituição processual. Nesse caso, o rol de beneficiários substituídos não precisa autorizar que a entidade os represente em demandas judiciais ou extrajudiciais. No entanto, a legitimação das associações se dá por representação processual, a qual exige que os representados autorizem expressamente a entidade a demandar em seu nome.
Nesse sentido, vale transcrever o art. 5º do estatuto do SINTFUB, no qual consta que "Poderá filiar-se ao SINTFUB o servidor técnico-administrativo do quadro permanente da FUB, HUB e CESPE, estatutário ou celetista, os servidores contratados por empresas ou fundações, por tempo indeterminado, com o objetivo de prestarem serviços à Fundação Universidade de Brasília. Os trabalhadores terceirizados ou de empresas conveniadas ou contratadas poderão filiar-se ao SINTFUB desde que o seu contrato tenha duração igual ou superior a 6 (seis) meses".
Portanto, considerando o teor da decisão proferida nos autos do MS 28.819, que expressamente restringe o alcance do Writ aos servidores em atividade, substituídos processualmente pelo Sindicato em consonância com o disposto no art. 5º do Estatuto do SINTIFUB, entendo que os eventuais pensionistas beneficiários da pensão instituída pelo ex-servidor José Pinto Alves não estão amparados pelo aludido mandamus, razão pela qual o pagamento da parcela decorrente da URP deve cessar. Ademais, vale novamente ressaltar que o ex-servidor faleceu antes mesmo do MS 28.819 ser impetrado (17 anos antes) , fato que comprova, no caso concreto em comento, que a inclusão da URP (26,05%) nos proventos da pensão instituída por José Pinto Alves não resta abarcada pela decisão liminar dada pelo STF.
	Com essas considerações, VOTO para que seja adotada a minuta de acórdão que ora trago ao exame deste Colegiado.
TCU, Sala das Sessões Ministro Luciano Brandão Alves de Souza, em 18 de junho de 2019.
Ministro VITAL DO RÊGO 
Relator